【裁判字號】    95,易,672
【裁判日期】    950426
【裁判案由】    竊盜
【裁判全文】
臺灣臺中地方法院刑事判決               95年度易字第672號
公  訴  人  臺灣臺中地方法院檢察署檢察官
被      告  乙○○
            甲○○
            丙○○
            戊○○
上列被告等因竊盜案件，經檢察官提起公訴（九十五年度偵字第
第二七七二號、第五八六一號）及移送併案辦理（九十五年度偵
字第六三二九號、第六六五九號），被告等均於準備程序就被訴
事實為有罪之陳述，本院合議庭裁定由受命法官獨任逕行簡式審
判程序，並予判決如下：
    主    文
乙○○連續結夥三人以上、攜帶兇器竊盜，累犯，處有期徒刑壹
年陸月。扣案之攀爬鐵條捌支、美工刀貳支、美工刀刀片捌片、
鉗子及瑞士刀各壹支，均沒收。
甲○○共同竊盜，累犯，處有期徒刑月，如易科罰金，以佰
元折算壹日。
丙○○、戊○○連續結夥三人以上、攜帶兇器竊盜，均累犯，各
處有期徒刑壹年，扣案之攀爬鐵條捌支、美工刀貳支、美工刀刀
片捌片、鉗子及瑞士刀各壹支，均沒收。
    犯罪事實
一、乙○○前於民國九十二年間，曾先後均因違反毒品危害防制
    條例案件，經法院判處有期徒刑十月及八月，並定應執行刑
    為一年四月確定，其入監服刑，甫在九十四年五月二十一日
    因縮刑期滿執行完畢；甲○○前於八十九年間，亦因違反毒
    品危害防制條例案件，經法院判處有期徒刑一年二月、十月
    ，並定應執行刑為一年十月確定，其入監執行後，於九十三
    年六月十日因假釋付保護管束，而在九十三年十二月八日假
    釋期滿未經撤銷視為執行完畢；丙○○前於九十一年間，同
    因違反毒品危害防制條例案件，經法院判處有期徒刑八月、
    五月，並定應執行刑為一年確定，其入監執行後，甫在九十
    三年十一月二十八日因縮刑期滿執行完畢；戊○○則於九十
    三年間，因竊盜及違反毒品危害防制條例案件，經法院分別
    判處有期徒刑三月、七月，並定應執行刑為九月確定，其入
    監執行後，甫在九十四年七月三十日因縮刑期滿執行完畢；
    詎渠四人均不知警省悔悟，乙○○先於如附表編號一所示之
    時、地，與甲○○均基於意圖為自己不法所有之犯意聯絡，
    乙○○並有竊盜之概括犯意，共同徒手竊取丁○○置於工廠
    廠房內之蝴蝶籠七個得手，供渠等變賣現金花用。乙○○後
    又承繼前開意圖為自己不法所有之概括犯意，於如附表編號
    二至六之時、地，持其所有客觀上足以對人之生命、身體、
    安全構成威脅，具有危險性之攀爬鐵條八支、美工刀二支、
    美工刀刀片八片、鉗子及瑞士刀各一支等物，攀爬至路邊電
    線桿之上，竊取臺灣電力股份有限公司（下稱臺電公司）所
    有架設於電線桿上之PVC風雨電纜線。乙○○嗣復賡續上揭
    意圖為自己不法所有之概括犯意，並與丙○○、戊○○有竊
    盜之犯意聯絡，由乙○○提供其所有前揭客觀上具危險性，
    可供作兇器使用之攀爬鐵條八支、美工刀二支、美工刀刀片
    八片、鉗子及瑞士刀各一支等物，於附表編號七至九之時、
    地，覓得合適竊盜之電纜線後，即由其中一人攀爬至路邊電
    線桿之上，持前揭工具將臺電公司所有架設於電線桿上之
    PVC 風雨電纜線剪下，餘二人則在地面接應而結夥三人竊取
    之，竊得後則均將之變賣現金，花用殆盡。嗣因員警接獲民
    眾檢舉，而於九十五年二月五日十二時十五分許，在臺中縣
    外埔鄉○○路水美國小西側緝獲甫竊得PVC風雨電纜線之乙○○、丙○○、戊○○，並扣得上揭乙○○所有供其自己或
    與丙○○、戊○○共為竊盜犯行所用之攀爬鐵條八支、美工
    刀二支、美工刀刀片八片、鉗子及瑞士刀各一支等物。
二、案經臺中縣警察局大甲分局移請臺灣臺中地方法院檢察署檢
    察官偵查起訴，暨臺中縣警察局大甲分局先後報請臺灣臺中
    地方法院檢察署檢察官偵查後，移送本院併案辦理。
    理    由
一、上開事實，業據被告乙○○、甲○○、丙○○及戊○○均於
    本院訊問時供認不諱，核與證人即被害人丁○○、臺電公司
    員工蔡乾坤、陳淵良、蔡森欽、莊明龍於警詢及偵查中指陳
    之失竊情節大致相符（見偵查卷第五八頁至第五九頁，警卷
    第四四頁至第四五頁、第四一頁至第四八頁、第五０頁至第
    五一頁、第五三頁至第五四頁、第五六頁至第五七頁、第五
    九頁至第六０頁），並有贓物認領保管單一紙及現場查獲照
    片五張附卷（見警卷第六五頁、第一七頁至第一八頁），暨
    被告乙○○所有供其為如附表編號二至六所示及與被告丙○○、戊○○共同為如附表編號七至九所示加重竊盜犯行所用
    之攀爬鐵條八支、美工刀二支、美工刀刀片八片、鉗子及瑞
    士刀各一支等物扣案可資佐證，足見被告乙○○等人所為前
    開自白，確與客觀事實相符，堪予採認。是本件事證至臻明
    確，被告乙○○、甲○○、丙○○及戊○○前揭竊盜犯行，
    均洵堪認定。
二、按刑法第三百二十一條第一項第三款之攜帶兇器竊盜罪，係
    以行為人攜帶兇器竊盜為其加重條件，此所謂兇器，其種類
    並無限制，凡客觀上足對人之生命、身體、安全構成威脅，
    具有危險性之兇器均屬之，且祇須行竊時攜帶此種具有危險
    性之兇器為已足，並不以攜帶之初有行兇之意圖為必要，本
    件被告乙○○為附表編號二、三、四、五、六及與被告丙○○、戊○○共同為附表編號七、八、九所載之竊盜犯行時，
    被告乙○○所攜帶之攀爬鐵條八支、美工刀二支、美工刀刀
    片八片、鉗子及瑞士刀各一支等物，均質地堅硬，且有銳利
    之尖端，在客觀上對人之生命、身體、安全已足構成威脅甚
    明，且被告乙○○、丙○○、戊○○就附表編號七、八、九
    所載之犯行係由渠三人結夥共同為之，是核被告乙○○所為
    ，係犯刑法第三百二十條第一項之普通竊盜罪（附表編號一
    所載竊盜犯行部分）、同法第三百二十一條第一項第三款之
    攜帶兇器竊盜罪（附表編號二至六所載竊盜犯行部分）及同
    法第三百二十一條第一項第三款、第四款之結夥三人、攜帶
    兇器竊盜罪（附表編號七至九所載竊盜犯行部分）；被告甲○○所為，係犯刑法第三百二十條第一項之普通竊盜罪；被
    告丙○○、戊○○所為則均係犯同法第三百二十一條第一項
    第三款、第四款之結夥三人、攜帶兇器竊盜罪。被告乙○○
    與被告甲○○間，就附表編號一所示之竊盜犯行；被告乙○○與被告丙○○、戊○○就附表編號七至九所示之竊盜犯行
    ，分別事前共謀，且共同參與偷竊，彼此間有犯意聯絡及行
    為分擔，均為共同正犯。被告乙○○前後九次竊盜犯行，時
    間緊接，所犯為基本構成要件相同之罪名，顯係基於概括犯
    意反覆實施，為連續犯，應依刑法第五十六條之規定，論以
    情節較重之結夥三人、攜帶兇器竊盜之一罪，並加重其刑。
    被告丙○○、戊○○前後三次竊盜犯行，亦時間緊接，所犯
    為構成要件相同之罪名，同係基於概括犯意反覆實施，亦為
    連續犯，均應依刑法第五十六條之規定論以一罪，並加重其
    刑。臺灣臺中地方法院檢察署九十五年度偵字第六三二九號
    併案意旨所述之被告乙○○、甲○○共同竊盜犯行，與起訴
    書附表編號一所載犯行係為同一犯罪事實，亦為起訴效力所
    及，本院自應併予審論之。被告乙○○、甲○○、丙○○、
    戊○○各自有前述經有期徒刑宣告及執行完畢之情形，此有
    臺灣高等法院被告前案紀錄表四份在卷可查，渠等均於五年
    以內再犯本件有期徒刑以上之罪，俱為累犯，咸應依刑法第
    四十七條之規定加重其刑，被告乙○○、丙○○、戊○○並
    應遞加重之。爰審酌被告四人均體無殘缺，竟不思循正當管
    道賺取錢財謀生，反起意行竊，缺乏對他人財產權需予以尊
    重之觀念，應加非難，並衡酌渠等各自行竊之次數、犯罪所
    得，暨於犯後均坦承犯行，犯罪後態度尚稱良好等一切情狀
    ，分別量處如主文所示之刑，並就被告甲○○所處有期徒刑
    諭知易科罰金之折算標準。末按，共同正犯因相互間利用他
    人之行為，以遂行其犯意之實現，本於責任共同之原則，有
    關沒收部分，對於共犯間供犯罪所用之物，自均應為沒收之
    諭知。查本件扣案之攀爬鐵條八支、美工刀二支、美工刀刀
    片八片、鉗子及瑞士刀各一支，係被告乙○○所有供其為如
    附表編號二至六所示及與被告丙○○、戊○○共同為如附表
    編號七至九所示加重竊盜犯行所用之物，業經被告乙○○、
    丙○○、戊○○供明在卷（見本院卷第四六頁、第六九頁、
    第八七頁），爰依刑法第三十八條第一項第二款之規定併為
    沒收之諭知，同此敘明。
三、另臺灣臺中地方法院檢察署檢察官於九十五年四月十三日以
    中檢惠姜九十五偵六六五九字第０二六五八九號函移送臺灣
    臺中地方法院檢察署九十五年度偵字第六六五九號併辦意旨
    略以：被告戊○○復與共犯柯明昌（另經檢察官提起公訴）
    共同基於意圖為自己不法所有之犯意聯絡，於九十五年三月
    十六日二十時許，在臺中縣后里鄉○○路八三至八五號電線
    桿處，以共犯柯明昌所有之電線鉗及鐮刀，共同竊取臺電公
    司所有之PVC風雨電纜線五四‧三公斤，而認被告戊○○前
    開所為亦涉犯刑法第三百二十一條第一項第三款之攜帶兇器
    加重竊盜罪，與本件被告戊○○所涉犯之如附表編號七至九
    所示之刑法第三百二十一條第一項第三款、第四款之結夥三
    人以上、攜帶兇器加重竊盜罪間，具有連續犯之裁判上一罪
    關係，故請求移送併案審理。訊據被告戊○○堅詞否認涉有
    此部分竊盜犯行，並辯稱：前開併案部分之加重竊盜與伊無
    關，當天是柯明昌竊取完電纜線後，才打電話予伊，要搭伊
    機車至東勢，伊是被員警查獲後，才知道原來柯明昌有竊取
    電纜線，伊並沒有與共同參與等語。經查：
（一）按犯罪事實應依證據認定之，無證據不得認定犯罪事實，
      刑事訴訟法第一百五十四條第二項定有明文。又按事實之
      認定，應憑證據，如未能發現確實之證據，或證據不足以
      證明，自不能以推測或擬制之方法，以為裁判基礎；再犯
      罪事實所憑之證據，無論係直接證據或間接證據，其為訴
      訟上之證明，須於一般人均不致有所懷疑而得確信為真實
      之程度，始得據為有罪之認定，倘其證明尚未達此程度而
      尚有合理之懷疑存在時，本諸無罪推定原則，自應為被告
      無罪之諭知；又被告否認犯罪事實所持辯解縱使不能成立
      ，除非有確實證據足以證明對於被告犯罪已無合理之懷疑
      外，不能遽為有罪之認定；刑事訴訟法規定被告有緘默權
      ，被告基於不自證己罪原則，既無供述之義務，亦不負自
      證清白之責任，不能因被告未能提出證據資料證明其無罪
      ，或對於被訴之犯罪事實不置可否，即認定其有罪，最高
      法院著有九十二年度台上字第二五七０號判決意旨可資參
      照。再按提起公訴應由檢察官向管轄法院提出起訴書為之
      ，刑事訴訟法第二百六十四條第一項定有明文，是以檢察
      官於提起公訴後，另以函片將被告之犯罪事實移送法院聲
      請併案審理，除該移送之犯罪事實與已經起訴部分間有實
      質上一罪或裁判上一罪關係，為起訴效力所及，受訴法院
      應予合一審判外，並不具起訴之效力，法院自毋庸予以審
      判（最高法院八十九年度台上字第一八二五號判決意旨參
      照）。
（二）本件檢察官移送併案之加重竊盜犯行部分之共犯柯明昌業
      於警詢及偵查中均陳稱：案發當時，伊與戊○○準備搬走
      伊於當日約二十時，在案發地點所剪下之電纜線，因發現
      警方巡邏車到場，伊就把偷剪電纜線之工具隨手丟到旁邊
      山坡地。這部分是伊一人所為，沒有共犯，後來是伊沒有
      機車離開現場，才打電話要戊○○來載伊，準備一同將電
      纜線載離現場。伊向戊○○表示請戊○○至后里鄉后里馬
      場附近載伊至東勢鎮找朋友，戊○○到現場後發現伊所剪
      下來的電纜線才知道是要一同載電纜線離開等語（見併案
      警卷第六頁至第七頁；併案偵查卷第六頁反面），就被告
      戊○○並未參與此部分竊盜犯行之供述，核與被告戊○○
      前揭辯詞大致相符，檢察官既未提出其他具體事證，僅以
      被告戊○○與柯明昌係一同為警緝獲之情，尚難遽予論斷
      被告戊○○有共同參與此部分加重竊盜犯行，且檢察官此
      移送併辦部分，倘依現有事證足以認定被告戊○○於受託
      搭載柯明昌時，知情柯明昌所持有之該電纜線係贓物，並
      欲將之一同載離現場，充其量亦係構成搬運贓物罪，與前
      開被告戊○○經論罪科刑之加重竊盜部分，亦無連續犯之
      裁判上一罪關係，揆之前揭最高法院判例及判決意旨，本
      院自無從併辦前開部分，應退由承辦檢察官另行為適法之
      偵處，亦併敘明之。
據上論斷，應依刑事訴訟法第二百七十三條之一第一項、第二百
九十九條第一項前段，刑法第二十八條、第五十六條、第三百二
十一條第一項第三款、第四款、第三百二十條第一項、第四十七
條、第四十一條第一項前段、第三十八條第一項第二款，罰金罰
鍰提高標準條例第一條前段、第二條，判決如主文。
本案經檢察官陳幸敏到庭執行職務。
中    華    民    國    95    年    4     月    26    日
                  刑事第四庭  法  官  陳思成
上正本證明與原本無異。
如不服本判決，應於送達後十日內向本院提出上訴狀（須附繕本
），上訴於臺灣高等法院臺中分院。
                              書記官  王嘉麒
中    華    民    國    95    年    4     月    26    日
附錄論罪科刑法條
刑法第三百二十一條第一項
意圖為自己或第三人不法之所有，而竊取他人之動產者，為竊盜
罪，處五年以下有期徒刑、拘役或五百元以下罰金。
刑法第三百二十一條
犯竊盜罪而有左列情形之一者，處六月以上、五年以下有期徒刑
：
一、於夜間侵入住宅或有人居住之建築物、船艦或隱匿其內而犯
    之者。
二、毀越門扇、牆垣或其他安全設備而犯之者。
三、攜帶兇器而犯之者。
四、結夥三人以上而犯之者。
五、乘火災、水災或其他災害之際而犯之者。
六、在車站或埠頭而犯之者。
前項之未遂犯罰之。
附表：
┌──┬───┬──────┬─────────┬────┬───────┬───┐
│編號│行為人│犯 罪  時 間│犯   罪    地   點│被害人  │竊取之財物    │備  註│
├──┼───┼──────┼─────────┼────┼───────┼───┤
│一  │乙○○│94年12月底某│臺中縣大甲鎮○○路│丁○○  │蝴蝶籠7個     │      │
│    │甲○○│日16時許    │15號「盈辰工業社」│        │              │      │
├──┼───┼──────┼─────────┼────┼───────┼───┤
│二  │乙○○│95年01月11日│臺中縣外埔鄉○○路│臺電公司│PVC風雨電纜線 │      │
│    │      │上午8時許   │21號旁            │        │485.4公尺     │      │
├──┼───┼──────┼─────────┼────┼───────┼───┤
│三  │乙○○│95年01月16日│臺中縣外埔鄉○○路│臺電公司│PVC風雨電纜線 │      │
│    │      │上午8時許   │34號旁            │        │778.2公尺     │      │
├──┼───┼──────┼─────────┼────┼───────┼───┤
│四  │乙○○│95年01月19日│臺中縣外埔鄉○○路│臺電公司│PVC風雨電纜線 │      │
│    │      │上午10時許  │8號旁             │        │400公斤       │      │
├──┼───┼──────┼─────────┼────┼───────┼───┤
│五  │乙○○│95年01月26日│臺中縣外埔鄉永豐村│臺電公司│PVC風雨電纜線 │      │
│    │      │中午12時許  │六支巷1號旁       │        │791公尺       │      │
├──┼───┼──────┼─────────┼────┼───────┼───┤
│六  │乙○○│95年01月27日│臺中縣大安鄉東西八│臺電公司│PVC風雨電纜線 │      │
│    │      │上午8時許   │路與南北六路路口  │        │682公尺       │      │
├──┼───┼──────┼─────────┼────┼───────┼───┤
│七  │乙○○│95年02月04日│臺中縣外埔鄉○○路│臺電公司│PVC風雨電纜線 │      │
│    │丙○○│上午11時許  │74號旁            │        │156公尺       │      │
│    │戊○○│            │                  │        │              │      │
├──┼───┼──────┼─────────┼────┼───────┼───┤
│八  │乙○○│95年02月05日│臺中縣外埔鄉○○路│臺電公司│PVC風雨電纜線 │      │
│    │丙○○│上午11時許  │78之2號旁         │        │157公尺       │      │
│    │戊○○│            │                  │        │              │      │
├──┼───┼──────┼─────────┼────┼───────┼───┤
│九  │乙○○│95年02月05日│臺中縣外埔鄉永豐村│臺電公司│PVC風雨電纜線 │      │
│    │丙○○│上午12時許  │六分路20號旁      │        │600公尺       │      │
│    │戊○○│            │                  │        │              │      │
└──┴───┴──────┴─────────┴────┴───────┴───┘


司法院資訊處製作；財團法人民間司法改革基金會備份。
